# 是否确认少数股东损益

提问人：cclynncc 时间：2016-06-03 15:16:29
请教陈版主、各位大神：目前A公司持股B公司67%股份，截至 2013 年底，B公司注册资本为 1000 万，未分配利润为-1500万，超额亏损 500 万， 2014 年度B公司亏损 200 万， 2014 年 12 月 20 日，A公司转让所持有的B公司的67%股份。 2014 年度，A公司合并报表只合并利润表，请问在合并利润表中，是否确认少数股东损益，同时请提供上市公司案例，万分感谢

回答人：chenyiwei
根据合并报表准则规定，对当期处置子公司的情形，其年初到处置日的利润表仍应纳入合并报表。因此该段期间内的损益也应区分为归属母公司股东和少数股东的损益。你看看上市公司财务报表附注的“处置子公司”部分和“在其他主体中的权益”部分，都可以看出来，这是常规业务。